臺北高等行政法院裁定
111年度交上字第331號
上  訴  人  鍾必真                                      
被 上訴 人  新北市政府交通事件裁決處


代  表  人  李忠台（處長）住同上
上列當事人間交通裁決事件，上訴人對於中華民國111年8月31日
臺灣臺北地方法院111年度交字第273號行政訴訟判決，提起上訴
，本院裁定如下：
    主  文
上訴駁回。
上訴審訴訟費用新臺幣柒佰伍拾元由上訴人負擔。
    理  由
一、按對於交通裁決事件之判決提起上訴，非以其違背法令為理
    由，不得為之，且應於上訴理由中表明原判決所違背之法令
    及其具體內容之事由，或表明依訴訟資料可認為原判決有違
    背法令之具體事實之事由，行政訴訟法第237條之9第2項準
    用第235條第2項及第236條之1規定甚明。是對於地方法院交
    通裁決事件之判決上訴，非以其違背法令，且於上訴理由中
    表明上開事由之一者，即屬不應准許，自應認為不合法而駁
    回之。又依同法第237條之9第2項準用第236條之2第3項、第
    243條第1項規定，判決不適用法規或適用不當者，為違背法
    令；而判決有第243條第2項所列各款情形之一者，為當然違
    背法令。是當事人對於地方法院交通裁決事件之判決上訴，
    如依行政訴訟法第237條之9第2項準用第236條之2第3項、第
    243條第1項規定，以判決有不適用法規或適用不當為理由時
    ，其上訴狀或理由書應表明原判決所違背之法令及其具體內
    容；若係成文法以外之法則，應揭示該法則之旨趣，倘為司
    法院解釋，則為揭示該解釋之字號或其內容。如以行政訴訟
    法第237條之9第2項準用第236條之2第3項、第243條第2 項
    所列各款情形為理由時，其上訴狀或理由書，應揭示合於該
    條項各款之事實。上訴狀或理由書如未依此項方法表明者，
    即難認為已對交通裁決事件之判決之違背法令有具體之指摘
    ，其上訴自難認為合法。
二、緣上訴人於民國111年2月12日20時41分許駕駛車號0000-00
    號自用公務小貨車（下稱系爭車輛），行經新北市○○區○○路
    與○○路00之0號，經雷達測速儀測得其時速為每小時88公里
    ，由新北市政府警察局新店分局（下稱舉發機關）員警填製
    新北市警交大字第CU2824030號舉發違反道路交通管理事件
    通知單（下稱舉發通知單）予以舉發。上訴人不服舉發通知
    單，向被上訴人陳述意見，經舉發機關查復違規屬實，被上
    訴人審認上訴人有「汽車駕駛人行車速度，超過規定之最高
    時速逾20公里至40公里以內」之違規行為，乃依道路交通管
    理處罰條例第40條及第85條第1項規定開立111年4月27日新
    北裁催字第48-CU2824030號裁決書（下稱原處分），裁處上
    訴人新臺幣1,800元罰鍰，並記違規點數1點。上訴人不服原
    處分，提起行政訴訟，經原審法院以111年度交字第273號判
    決（下稱原判決）駁回。上訴人對原判決不服，遂提起本件
    上訴。
三、上訴意旨略以：證人○○○於原審法院中已證稱當時確有1 輛
    白色轎車從左側超越系爭車輛，故雷達測速儀之閃光燈方亮
    起。換言之，本案並非兩車同時經過雷達測速儀，而是系爭
    車輛先經過，斯時雷達測速儀閃光燈並無動作，待白色轎車
    從後方超越系爭車輛左側時，雷達測速儀閃光燈才亮起，故
    兩車並非同時經過雷達測速儀。況且，系爭車輛之位置係位
    於雷達測速儀和白色轎車之中間，復因移動式相機拍攝之角
    度，故採證照片僅出現系爭車輛所在之慢車道，系爭車輛左
    側之快車道並未入鏡。然而，被上訴人卻將系爭車輛左側車
    道沒有入鏡之事實誤導為左側沒有車輛，造成羅生門之情況
    等語。本院經核上訴人之上訴理由，無非重述其對原處分不
    服之理由，且係重述其在原審業經提出而為原判決摒棄不採
    之主張，並未具體指出原判決有何不適用法規或適用法規不
    當之情形，並揭示該法規之條項或其內容，及合於行政訴訟
    法第237條之9第2項準用第236條之2第3項、第243條第2項所
    列各款之事實，難認對於原判決違背法令已有具體之指摘。
    依首開規定及說明，應認其上訴為不合法，爰予以駁回。
四、據上論結，本件上訴為不合法，依行政訴訟法第237條之8第
    1項、第237條之9第2項、第236條之2第3項、第249條第1項
    前段、第104條、民事訴訟法第95條、第78條，裁定如主文
    。
中　　華　　民　　國　　111 　年　　10　　月　　27　　日
                    臺北高等行政法院第一庭
                              審判長法  官  蕭忠仁
                                    法  官  林麗真
                                    法  官  林秀圓
上為正本係照原本作成。
不得抗告。
中　　華　　民　　國　　111 　年　　10　　月　　31　　日
                                    書記官  張正清